# 持有的ST股票账务处理问题

提问人：顾得奶特 时间：2016-02-22 15:43:10
个人觉得应按照【持有待售】来处理，但是又觉得可供出售金融资产这么处理违背了实质大于形式的原则。
我感觉你们收到了钱，签了不可撤销的协议的话，这个利润是可以计入当期的。
还是要看陈版大大怎么说

回答人：chenyiwei
“持有待售”的概念不适用于金融资产。金融资产不能认定为持有待售。 根据主帖，“该股票在权属方面一直有争议,股票一直处于停牌状态”，在此情况下，尽管目前已经签订协议和收到款项，也应当谨慎关注该交易的最终完成（以办理转让过户为标志）是否存在重大不确定性。如果具有重大不确定性的，则不建议确认处置损益，将收到的款项确认为负债，同时不改变金融资产的计量基础；如果不存在重大不确定性，完全只是一个程序问题，则还需进一步证明该交易具有合理的商业理由以及作价公允，在此前提下方可在本年度确认处置损益。

提问人：胖狐狸 时间：2016-02-23 22:22:32
陈版，按照楼主的帖子，如果划分为可供出售没有问题的话，那么问题就仅仅在于其公允价值如何确认。如果说基金公司是一个非关联第三方，上市公司也充分披露了相关信息，买卖双方经过充分磋商后确定 10 元的价格，这个价格是否是可以做为公允价值来看？
如果可以的话，那么是否不论停牌带来的影响如何，以及后续交易是否能够成功完成，公司用这个价格来计量持有的股票也是符合准则的规定呢？

回答人：chenyiwei
也可以这样理解。